臺灣屏東地方法院民事裁定　
111年度監宣字第304號
聲  請  人  林秀玲  



上聲請人聲請許可處分受監護宣告人不動產事件，本院裁定如下
：
    主  文
准許聲請人處分受監護宣告人林元彬所有如附表所示之不動產。
聲請程序費用新臺幣壹仟元由受監護宣告人林元彬負擔。
    理  由
一、按「監護人對於受監護人之財產，非為受監護人之利益，不
    得使用、代為或同意處分。監護人為下列行為，非經法院許
    可，不生效力：（一）代理受監護人購置或處分不動產。」
    ，民法第1101條第1 項、第2 項第1 款分別定有明文，又上
    揭規定於受監護宣告人之監護亦準用之，民法第1113條亦定
    有明文。
二、聲請意旨略以：聲請人之胞弟即受監護宣告人林元彬，於民
    國111 年3 月23日，經本院以111 年度監宣字第40號裁定宣
    告為受監護宣告人，並選定聲請人為監護人。而林元彬目前
    在養護中心接受照護，每月養護費用約新台幣（下同）3 萬
    多元，養護期間多次入院，因逢疫情期間，家人無法入院照
    顧，需另外請醫院看護照顧，醫療及養護費用龐大，自109 
    年6 月14日迄今合計已支出1,835,618元。而林元彬名下有
    如附表所示不動產（下稱系爭不動產），聲請人擬出售系爭
    不動產，所得價金將作為林元彬之相關養護費用。綜上，聲
    請人爰依法聲請本院准許處分系爭不動產等語。
三、經查，聲請人主張之上揭事實，業據聲請人及關係人林棋凰
    於本院審理中陳述在卷，並有其提出本院111 年度監宣字第
    40號裁定暨確定證明書、系爭不動產之土地登記謄本、建物
    登記謄本、安和長照社團法人附設屏東縣私立安和住宿長照
    機構委託照護契約書、入住證明書、林元彬之醫療基金支出
    明細、高雄醫學大學附設中和紀念醫院診斷證明書、民眾醫
    院乙種診斷證明書暨住院醫療費用明細、安泰醫療社團法人
    潮州安泰醫院診斷證明書暨門診醫療費用收據、估價單、養
    護費用收據等資料在卷可參，且經本院依職權調閱111 年度
    監宣字第40號卷宗核閱無誤，是聲請人上揭主張，應堪採信
    。本院審酌，聲請人聲請處分系爭不動產，係欲支應林元彬
    之養護等相關費用，而需處分系爭不動產以支付上揭費用，
    是聲請人提出本件聲請，應係為林元彬之利益而為，又林元
    彬之父親林棋凰亦到庭表示同意本件聲請等語。從而，本院
    參酌上情，認為本件聲請，於法尚無不合，應予准許。爰裁
    定如主文所示。
四、依家事事件法第164條第2項，裁定如主文。
中　　華　　民　　國　　111 　年　　12　　月　　14　　日
                      家事法庭法　官  李芳南
以上正本係照原本作成。
如對本裁定抗告須於裁定送達後10日內向本院提出抗告狀，並繳
納抗告費1,000 元。
中　　華　　民　　國　　111 　年　　12　　月　　14　　日
                              書記官　姚啟涵　　　　　　
　　　　　　　　　　　　　　　
附表：　　　　　　　　　　　　　　　　　　　　　　　
編號 不動產之內容 1 土地：屏東縣○○鎮○○段000000000 地號 所有權人：林元彬 面積：122 平方公尺 權利範圍：全部 2 建物：屏東縣○○鎮○○段000000000 ○號（門牌號碼：屏東縣○○鎮○○路00號） 所有權人：林元彬 面積：148.8 平方公尺 權利範圍：全部